臺灣臺北地方法院刑事判決　　　　　　　96年度重訴字第24號
公　訴　人　臺灣臺北地方法院檢察署檢察官
被　　　告　乙○○
　　　　　　丙○○
共　　　同
指定辯護人　本院公設辯護人唐禎琪
上列被告等因違反槍砲彈藥刀械管制條例等案件，經檢察官提起
公訴（96年度偵字第2318號），本院判決如下：
    主  文
乙○○連續未經許可，製造槍砲之主要組成零件，處有期徒刑
年陸月，併科罰金新臺幣拾萬元，罰金如易服勞役，以新臺幣壹
仟元折算壹日，扣案如附表一編號二十、二十一、二十三、二十
四、二十六、二十七、二十八所示之物均沒收；又未經許可，製
造槍砲之主要組成零件，處有期徒刑年，併科罰金新臺幣陸萬
元，罰金如易服勞役，以新臺幣壹仟元折算壹日，扣案如附表一
編號一、二、九所示之土造金屬槍管肆支、附表一編號十所示之
子彈肆顆及附表一編號十二、二十、二十一、二十三、二十四、
二十六、二十七、二十八所示之物均沒收。應執行有期徒刑肆年
，併科罰金新臺幣拾肆萬元，罰金如易服勞役，以新臺幣壹仟元
折算壹日。扣案如附表一編號一、二、九所示之土造金屬槍管肆
支、附表一編號十所示之子彈肆顆及附表一編號十二、二十、二
十一、二十三、二十四、二十六、二十七、二十八所示之物均沒
收。
丙○○連續未經許可，製造可發射子彈具有殺傷力之改造手槍，
處有期徒刑伍年陸月，併科罰金新臺幣拾貳萬元，罰金如易服勞
役，以新臺幣壹仟元折算壹日；又未經許可，製造可發射子彈具
有殺傷力之改造手槍，處有期徒刑伍年，併科罰金新臺幣拾萬元
，罰金如易服勞役，以新臺幣壹仟元折算壹日；又未經許可，製
造可發射子彈具有殺傷力之改造手槍，處有期徒刑伍年，併科罰
金新臺幣拾萬元，罰金如易服勞役，以新臺幣壹仟元折算壹日，
扣案如附表二所示之物（除編號七、九、十三外）均沒收。應執
行有期徒刑陸年，併科罰金新臺幣拾陸萬元，罰金如易服勞役，
以新臺幣壹仟元折算壹日。扣案如附表二所示之物（除編號七、
九、十三外）均沒收。
乙○○其餘被訴部分無罪。
    事  實
一、乙○○明知未經許可，不得製造、販賣槍砲之主要組成零件
    及具有殺傷力之子彈，竟基於製造、販賣之概括犯意，自民
    國九十四年底起至九十五年六月三十日止，連續多次於臺北
    市○○路某處取得鐵製管狀物後，在其位於臺北市○○區○
    ○街四０八號二樓住處，利用其所有如附表一編號二十、二
    十一、二十三、二十四、二十六、二十七、二十八所示之工
    具，連續多次將該等鐵管依照華山廠所製造之不具殺傷力之
    玩具手槍原有之槍管外型，車造槍管並加以貫通，而製成槍
    砲之主要組成零件土造金屬槍管，暨以不詳管道取得之空彈
    殼裝填底火及火藥，而製成具有殺傷力之土造子彈後，以每
    次新臺幣（下同）六千元之價格，連續多次每次販賣土造金
    屬槍管一支及土造子彈六顆與丙○○。
二、又丙○○明知未經許可，不得製造、販賣可發射子彈具有殺
    傷力之各式槍砲及販賣具有殺傷力之子彈，竟仍分別為下列
    犯行：
  (一)基於概括犯意，自九十四年底起至九十五年六月三十日止，
    連續多次在不詳地點每次向乙○○買受上開土造金屬槍管一
    支及土造子彈六顆後，復以每次三千餘元之代價，連續多次
    循不詳管道購得華山廠所製造之不具殺傷力之玩具手槍及撞
    針、撞針座、彈簧、拉彈鉤、栓子及插銷等零件，再將玩具
    手槍原有之塑膠槍身，換裝原配備之金屬槍身，並將原槍身
    上可用零組件全數拆卸，連同上開購得之撞針等零件，一併
    組裝於金屬槍身上，再將玩具手槍原有之玩具金屬槍管換裝
    上開向乙○○購得之土造金屬槍管，而製成可發射子彈具有
    殺傷力之改造手槍後，以每次一萬四千元之價格，連續多次
    每次販賣該改造手槍一支及其向乙○○購得具有殺傷力之前
    開土造子彈六顆與不詳人士。
  (二)復於九十五年十二月間某日，在不詳地點以上開手法製造可
    發射子彈具有殺傷力之改造手槍二支後，旋於同年月十二日
    晚間某時在臺北縣三重市三和夜市，將該等手槍連同其前向
    乙○○購得具有殺傷力之土造子彈十二顆，一併以三萬二千
    元之價格，販賣與綽號「世尊」之林耿生。
  (三)又於九十六年一月間某日，在不詳地點以上開手法製造可發
    射子彈具有殺傷力之改造手槍三支（含附表二編號一所示之
    改造手槍一支），並自不詳管道取得附表二編號三所示之空
    氣槍，而同時持有該等槍枝後，旋於不詳時間在臺北市○○
    區○○街三八二巷三號一樓，以二萬八千元之價格，將其中
    二支改造手槍暨其前向乙○○購得具有殺傷力之上開土造子
    彈十二顆，販賣與綽號「麒哥」之江玉麒。
三、乙○○復於九十六年一月間某日，在上址住處以前揭手法製
    造槍砲之主要組成零件土造金屬槍管五支（含附表一編號一
    、二所示之槍管二支及編號九所示之槍管二支）及具有殺傷
    力之土造子彈六顆；另因技術及時間問題，尚有附表一編號
    十所示製造完成然無法擊發而不具殺傷力之土造子彈五顆及
    附表一編號十所示尚未製造完成之土造子彈一顆暨附表一編
    號九所示尚未製造完成之土造金屬槍管半成品三支而未遂。
    旋於同年月十七日下午一時許，在丙○○任職之臺北縣蘆洲
    市○○○路八六號普瑞汽車廣場，以六千元之價格，販賣其
    中一支土造金屬槍管及上開具有殺傷力之土造子彈六顆與丙
    ○○；惟丙○○收受後，以買主尚未付款為由，要求暫緩支
    付價金。
四、嗣於翌日（即同年月十八日）晚間七時三十分許，為警持本
    院核發之搜索票，在乙○○上址住處執行搜索，當場於房間
    衣櫃抽屜內扣得乙○○所有如附表一編號一、二、三、五、
    六、七所示之合法模擬槍六支（不含編號一、二所示之土造
    金屬槍管二支）、於房間門口樓梯夾層起獲乙○○所有如附
    表一編號一、二、九所示之土造金屬槍管成品及半成品共七
    支暨編號十所示製造未遂之土造子彈六顆，並於房間內扣得
    乙○○所有如附表一編號四、八、十一至二十八所示之物；
    繼而於同日晚間七時四十五分許，為警持本院核發之搜索票
    ，前往上址丙○○任職之汽車廣場執行搜索，扣得丙○○所
    有如附表二所示之物（以上扣案物之性質，均詳如附表一、
    二所示）。
五、案經臺北市政府警察局移送臺灣臺北地方法院檢察署檢察官
    偵查起訴。
    理  由
甲、有罪部分：
壹、事實認定：
一、前揭被告乙○○所為犯罪事實一、三部分，業據其於本院審
    理時坦承不諱（見本院卷第一０頁反面、第七八頁反面），
    核與被告丙○○於本院審理時供述情節相符（見本院卷第ㄧ
    一頁、第三八頁、第七八頁反面），並有附表一所示之槍、
    彈、零件及工具等物扣案可資佐證。而附表一編號一至十四
    所示之槍、彈及零件等物經送鑑驗結果如下：
  (一)編號一、二所示之仿ＦＮ廠手槍二支（槍枝管制編號：00
  　00000000號、0000000000號）：
  1.經內政部警政署刑事警察局（下稱刑事警察局）鑑識科物理
　  組以性能檢驗法及動能測試法鑑驗結果，認均係由仿ＦＮ廠
    一九一０型半自動手槍製造之槍枝，換裝土造金屬槍管而成
    之改造手槍，機械性能良好，可擊發適用子彈，具殺傷力，
    此固有該局九十六年一月十九日刑鑑字第０九六００一一一
    一０號槍彈鑑定書附卷可稽（見九十六年度偵字第二三一八
    號卷第一九三至二００頁）。
　2.惟查該等手槍（不含土造金屬槍管）實係被告乙○○合法持
    有之模擬槍（原有之槍管，內具阻鐵，並未貫通，而不具殺
    傷力），僅因查獲警員要求被告乙○○分別換裝扣案之土造
    金屬槍管，方製成具有殺傷力之改造手槍二支，是被告乙○
    ○雖無製造此部分改造手槍之犯行（詳後述乙、無罪部分）
    ，然其並不否認所換裝之土造金屬槍管二支均係其所製造，
    而按槍砲主要組成零件種類，由中央主管機關內政部公告之
    ，此觀槍砲彈藥刀械管制條例第三條前段、第四條第三項規
    定即明。茲關於槍砲之主要組成零件種類，業由內政部於八
    十六年十一月二十四日以臺（八六）內警字第八六七０六八
    三號公告週知，經本院將該等手槍送請內政部警政署保安組
    鑑定結果，亦認所換裝之土造金屬槍管二支，均屬上開公告
    之槍砲主要組成零件，此有卷附內政部九十六年三月十九日
    內授警字第０九六０八七０四０三號函可參（見本院卷第六
    一頁），是被告乙○○製造槍砲之主要組成零件土造金屬槍
    管犯行，應堪認定。
　(二)編號三所示之ＴＴ三三型模擬槍一支（槍枝管制編號：00
　　00000000號）：
    被告乙○○供稱該槍枝係其合法持有華山廠製造之仿ＴＴ三
    三型手槍模擬槍，此有內政部模擬槍執照在卷可憑（見九十
    六年度偵字第二三一八號卷第六三頁），且經刑事警察局鑑
    識科物理組以性能檢驗法及動能測試法鑑驗結果，亦認係仿
    半自動手槍製造之槍枝，槍管內具阻鐵，無法發射彈丸，不
    具殺傷力等情，有卷附該局九十六年一月十九日刑鑑字第０
    九六００一一一一０號槍彈鑑定書可稽（見九十六年度偵字
    第二三一八號卷第一九三至二００頁），自堪認該手槍係被
    告乙○○合法持有之模擬槍無訛。
  (三)編號四所示之Ｐ九九型手槍一支（槍枝管制編號：0000
    000000號）：
    經刑事警察局鑑識科物理組以性能檢驗法及動能測試法鑑驗
    結果，認係空氣手槍，以小型二氧化碳鋼瓶內氣體為發射動
    力，經裝填直徑約四點五公釐鋼珠（重量約０點三八公克）
    試射結果，取三次最高鋼珠發射速度分別為每秒一百０五、
    一百０五、九十六公尺，計算其動能分別為二點０九、二點
    ０九、一點七五焦耳，單位面積動能分別為每平方公分十三
    點一七、十三點一七、十一點０一焦耳。而依日本科學警察
    研究所之研究結果，彈丸單位面積動能達每平方公分二十焦
    耳，始足以穿入人體皮肉層，此有卷附刑事警察局九十六年
    一月十九日刑鑑字第０九六００一一一一０號槍彈鑑定書足
    憑（見九十六年度偵字第二三一八號卷第一九三至二００頁
    ）。茲編號四之手槍，經裝填適用鋼珠實際試射結果，彈頭
    單位面積動能既未達每平方公分二十焦耳，尚不足以穿入人
    體皮肉層，自堪認不具殺傷力。
  (四)編號五所示之克拉克Ｇ二七型模擬槍一支（槍枝管制編號：
    0000000000號）：
    被告乙○○供稱該槍枝係其合法持有華山廠製造之仿ＧＬＯ
    ＣＫ二七型手槍模擬槍，此有卷附內政部模擬槍執照足憑（
    見九十六年度偵字第二三一八號卷第六四頁），且經刑事警
    察局鑑識科物理組以性能檢驗法及動能測試法鑑驗結果，亦
    認係仿ＧＬＯＣＫ廠二七型半自動手槍製造之槍枝，槍管內
    具阻鐵，無法發射彈丸，不具殺傷力等情，有卷附該局九十
    六年一月十九日刑鑑字第０九六００一一一一０號槍彈鑑定
    書可參（見九十六年度偵字第二三一八號卷第一九三至二０
    ０頁），自堪認該手槍亦係被告乙○○合法持有之模擬槍。
  (五)編號六所示之仿德林吉手槍一支（槍枝管制編號：0000
    000000號）：
    被告乙○○供稱該槍枝係其合法持有華山廠製造之仿德林吉
    手槍模擬槍，此有卷附內政部模擬槍執照可稽（見九十六年
    度偵字第二三一八號卷第六五頁），且經刑事警察局鑑識科
    物理組以性能檢驗法及動能測試法鑑驗結果，亦認係仿ＨＩ
    ＧＨ　ＳＴＡＮＤＡＲＤ　ＭＦＧ　ＣＯＲＰ廠雙管手槍製
    造之金屬槍枝，槍管內具阻鐵，無法發射彈丸，不具殺傷力
    等情，有該局九十六年一月十九日刑鑑字第０九六００一一
    一一０號槍彈鑑定書在卷足憑（見九十六年度偵字第二三一
    八號卷第一九三至二００頁），自堪認該手槍係被告乙○○
    合法持有之模擬槍無訛。
  (六)編號七所示之仿ＦＮ廠手槍一支（槍枝管制編號：0000
    000000號）：
    被告乙○○供稱該槍枝係其合法持有華山廠製造之仿ＦＮ廠
    手槍模擬槍，此亦有卷附內政部模擬槍執照可稽（見九十六
    年度偵字第二三一八號卷第六二頁），且經刑事警察局鑑識
    科物理組以性能檢驗法及動能測試法鑑驗結果，亦認係仿Ｆ
    Ｎ廠一九一０型半自動手槍製造之金屬槍枝，槍管內具阻鐵
    且欠缺槍機，無法發射彈丸，不具殺傷力等情，有卷附該局
    九十六年一月十九日刑鑑字第０九六００一一一一０號槍彈
    鑑定書可證（見九十六年度偵字第二三一八號卷第一九三至
    二００頁），堪認該手槍亦屬被告乙○○合法持有之模擬槍
    。
  (七)編號八所示之毛瑟型空氣獵槍一支（槍枝管制編號：000
    0000000號）：
    經刑事警察局鑑識科物理組以性能檢驗法及動能測試法鑑驗
    結果，認係空氣長槍，以壓縮彈簧推動活塞壓縮氣體為發射
    動力，經裝填直徑約六點０公釐鋼珠（重量約０點八八公克
    ）試射結果，取三次最高鋼珠發射速度分別為每秒四十八、
    五十、四十六公尺，計算其動能分別為一點０一、一點一０
    、０點九三焦耳，單位面積動能分別為每平方公分三點五九
    、三點八九、三點二九焦耳，既未達每平方公分二十焦耳，
    而不足以穿入人體皮肉層，自應認不具殺傷力。
  (八)編號九所示之改造槍管五支：
  1.經刑事警察局鑑識科鑑驗結果，認：
    (1)其中二支，係仿ＦＮ廠半自動手槍製造之土造金屬槍管。
    (2)其餘三支，係土造金屬槍管半成品（見本院卷第五二至五
      七頁之刑事警察局九十六年三月二日刑鑑字第０九六００
      一七七七四號槍彈鑑定書）。
  2.再經本院將上開槍管送請內政部警政署保安組鑑定結果，認
    ：除其中二支土造金屬槍管，屬上開內政部公告之槍砲主要
    組成零件外，其餘三支槍管半成品，非經加工無法供組成槍
    枝使用，均非屬上開內政部公告之主要組成零件，此亦有卷
    附內政部九十六年三月十九日內授警字第０九六０八七０四
    ０三號函可憑（見本院卷第六０頁）。
  (九)編號十所示之改造子彈六顆：
  1.經刑事警察局鑑識科鑑驗結果，認：
    (1)其中五顆，均係具直徑約七點九公釐金屬彈頭之土造子彈
      ，經採樣二顆試射，均無法擊發，不具殺傷力。
    (2)其餘一顆，係由土造金屬彈殼加裝直徑約八點０公釐土造
      金屬彈頭而成，經檢視，不具底火及火藥，不具子彈完整
      結構，不具殺傷力（見本院卷第五二至五七頁之刑事警察
      局九十六年三月二日刑鑑字第０九六００一七七七四號槍
      彈鑑定書）。
  2.再經本院將上開子彈送請內政部警政署保安組鑑定結果，認
    ：槍砲彈藥刀械管制條例所稱「子彈」，係指具彈頭、彈殼
    、火藥、底火等之完整結構體。此外，其所含各項諸元均非
    屬上開內政部公告之槍砲彈藥主要組成零件。從而上開子彈
    六顆，均未在主要組成零件管制之列，此亦有內政部九十六
    年四月三日內授警字第０九六０八七０五三六號函在卷可憑
    （見本院卷第一０八頁）。
  (十)編號十一所示之子彈半成品一百三十二顆：
  1.經刑事警察局鑑識科鑑驗結果，認：
    (1)其中一百一十一顆，均係玩具金屬彈殼。
    (2)另二十顆，係由玩具金屬彈殼加裝直徑約九點０公釐金屬
      彈頭組合而成，經檢視，不具底火及火藥，非為完整子彈
      之結構，不具殺傷力。
    (3)其餘一顆，係具子彈外型之實心金屬物，不具殺傷力（見
      本院卷第五二至五七頁之刑事警察局九十六年三月二日刑
      鑑字第０九六００一七七七四號槍彈鑑定書）。
  2.再經本院送請內政部警政署保安組鑑定結果，認上開半成品
    均非屬槍砲、彈藥之主要組成零件，此亦有卷附內政部九十
    六年四月三日內授警字第０九六０八七０五三六號函可參（
    見本院卷第一０八頁）。
  (十一)編號十二所示之底火及紙雷管：
  1.經刑事警察局鑑識科鑑驗結果，認分係底火帽及底火片（見
    本院卷第五二至五七頁之刑事警察局九十六年三月二日刑鑑
    字第０九六００一七七七四號槍彈鑑定書）。
  2.再經本院送請內政部警政署保安組鑑定結果，認均非屬槍砲
    、彈藥之主要組成零件，此亦有卷附內政部九十六年四月三
    日內授警字第０九六０八七０五三六號函足憑（見本院卷第
    一０八頁）。
  (十二)編號十三所示之二氧化碳氣瓶十只及編號十四所示之四點五
    公釐鋼珠彈一包，經送請內政部警政署保安組鑑定結果，亦
    認均非屬槍砲、彈藥之主要組成零件，此有內政部九十六年
    三月十九日內授警字第０九六０八七０四０三號函在卷可稽
    （見本院卷第六一頁）。
二、再查前揭被告丙○○所為犯罪事實二部分，業據其於本院審
    理時坦承不諱（見本院卷第一一頁、第七八頁反面），並經
    證人林耿生指證屬實（見九十六年度偵字第二三一八號卷第
    一五三至一六二頁），且有附表二所示之物扣案可資佐證。
    而附表二編號一、二、三所示之物經送鑑驗結果如下：
  (一)編號一所示之貝瑞塔手槍一支（槍枝管制編號：00000
    00000號）：
    經刑事警察局鑑識科物理組以性能檢驗法及動能測試法鑑驗
    結果，認係由仿ＢＥＲＥＴＴＡ廠九二ＦＳ型半自動手槍製
    造之槍枝，換裝土造金屬槍管而成之改造手槍，機械性能良
    好，可擊發適用子彈，具殺傷力，此有該局九十六年二月二
    日刑鑑字第０九六００一一七一九號槍彈鑑定書附卷可稽（
    見九十六年度偵字第二三一八號卷第一六九至一七三頁）。
  (二)編號二所示之手槍一支（槍枝管制編號：00000000
    00號）：
  1.經刑事警察局鑑識科物理組以性能檢驗法及動能測試法鑑驗
    結果，認係由仿ＦＮ廠一九一０型半自動手槍製造之槍枝，
    換裝土造金屬槍管而成之改造手槍，送鑑時，槍枝已分解，
    經操作檢視，欠缺扳機連動桿，無法擊發適用子彈，依現狀
    ，不具殺傷力，此有卷附該局九十六年二月二日刑鑑字第０
    九六００一一七一九號槍彈鑑定書足憑（見九十六年度偵字
    第二三一八號卷第一六九至一七三頁）。
  2.再經本院將該手槍送請內政部警政署保安組鑑定結果，固認
    其所換裝之土造金屬槍管，屬上開內政部公告之槍砲主要組
    成零件，此有卷附內政部九十六年三月十九日內授警字第０
    九六０八七０四０三號函可參（見本院卷第六一頁），然被
    告丙○○否認有此部分換裝土造金屬槍管而製造改造手槍犯
    行，且依前述鑑定結果以觀，該槍枝送鑑時既已呈分解狀態
    ，難認被告丙○○有換裝槍管之行為，復查無其他證據足資
    證明其確有著手換裝槍管、製造該手槍、然無法擊發、不具
    殺傷力而未遂之犯行，自不得就此部分逕以製造改造手槍未
    遂罪論處，附此敘明。
  (三)編號三所示之手槍一支（槍枝管制編號：00000000
    00號）：
    經刑事警察局鑑識科物理組以性能檢驗法及動能測試法鑑驗
    結果，認係空氣手槍，以小型二氧化碳鋼瓶內高壓氣體為發
    射動力，經裝填直徑約四點五公釐鋼珠（重量約０點三八公
    克）試射三次結果，測得鋼珠發射速度分別為每秒一百四十
    、一百三十七、一百三十六公尺，計算其動能分別為三點七
    二、三點五七、三點五一焦耳，單位面積動能分別為每平方
    公分二十三點四二、二十二點四二、二十二點一０焦耳，既
    已逾每平方公分二十焦耳，而足以穿入人體皮肉層，自堪認
    具有殺傷力。
三、綜上所述，本件事證明確，被告乙○○及丙○○犯行均堪認
    定，應予依法論科。
貳、論罪科刑：
一、核被告乙○○所為，係犯槍砲彈藥刀械管制條例第十三條第
    一項之未經許可製造槍砲之主要組成零件及第十二條第一項
    之未經許可製造子彈罪。被告丙○○所為，係犯同條例第八
    條第一項之未經許可製造可發射子彈具有殺傷力之改造手槍
    及第十二條第一項之未經許可販賣子彈罪。
二、不另論罪部分：
  (一)被告乙○○販賣槍砲之主要組成零件及販賣子彈之低度行為
    ，應分別為製造槍砲之主要組成零件及製造子彈之高度行為
    所吸收，均不另論罪。其未經許可製造槍砲主要組成零件及
    子彈後，持有槍砲主要組成零件及子彈之低度行為，應分別
    為製造槍砲主要組成零件及製造子彈之高度行為所吸收，均
    不另論罪。其未經許可持有彈藥主要組成零件（底火、火藥
    等物）之行為，係未經許可製造子彈之階段行為，亦不另論
    罪。又關於前揭犯罪事實三部分，被告乙○○著手於槍砲之
    主要組成零件土造金屬槍管及土造子彈之製造，惟其中一顆
    土造子彈（即附表一編號十）及三支土造金屬槍管半成品（
    即附表一編號九）因時間問題尚未製造完成，另有土造子彈
    五顆（即附表一編號十）雖已完成，然因技術問題而無法擊
    發、不具殺傷力，均屬未遂；而其同時製造完成及未完成之
    槍砲主要組成零件土造金屬槍管及土造子彈雖分別有數個，
    然因所侵害者各為單一之社會法益，仍應各論以情節較重之
    製造既遂一罪。
  (二)被告丙○○販賣可發射子彈具有殺傷力之改造手槍之低度行
    為，應為製造可發射子彈具有殺傷力之改造手槍之高度行為
    所吸收，不另論罪。其未經許可持有槍砲之低度行為，應為
    製造槍砲之高度行為所吸收，亦不另論罪。其未經許可持有
    槍砲主要組成零件之行為，係未經許可製造可發射子彈具有
    殺傷力之改造手槍之階段行為，亦不另論罪。
三、查被告乙○○前揭犯罪事實一及被告丙○○前揭犯罪事實二
    之(一)行為後，刑法業於九十四年二月二日修正公布，九十五
    年七月一日起施行。按行為後法律有變更者，適用行為時之
    法律，但行為後之法律有利於行為人者，適用最有利於行為
    人之法律，刑法第二條第一項定有明文。茲本條係規範行為
    後法律變更所生新舊法律比較適用之準據法，本身尚無新舊
    法比較之問題，於新法施行後，應一律適用新法第二條第一
    項之規定，為「從舊從輕」之比較。而本次法律變更，比較
    時應就罪刑有關之共犯、未遂犯、想像競合犯、牽連犯、連
    續犯、結合犯，以及累犯加重、自首減輕暨其他法定加減原
    因（如身分加減）與加減例等一切情形，綜其全部罪刑之結
    果而為比較如下（最高法院九十五年五月二十三日九十五年
    度第八次刑事庭會議決議參照）：
  (一)槍砲彈藥刀械管制條例第八條第一項、第十二條第一項及第
    十三條第一項等規定，於本次刑法修正時雖未併予修正，而
    無新舊法比較之問題，惟其法定刑除有期徒刑及拘役外，尚
    有罰金刑，而關於罰金刑部分，刑法第三十三條第五款既已
    修正，自有修正前後刑法第三十三條第五款比較適用之問題
    （臺灣高等法院暨所屬法院九十五年十二月十三日法律座談
    會刑事類提案第一號、第二號研討結果參照）。茲修正後之
    刑法第三十三條第五款已將罰金刑之最低額由銀元一元即新
    臺幣三元，提高為新臺幣一千元，比較新、舊法結果，自以
    被告二人行為時即修正前之刑法第三十三條第五款規定較為
    有利，應依刑法第二條第一項前段，適用修正前之刑法第三
    十三條第五款規定。
  (二)刑法第五十六條連續犯之規定業經刪除，被告二人之數犯罪
    行為，於新法施行後，應予分論併罰。此刪除雖非犯罪構成
    要件之變更，但顯已影響行為人刑罰之法律效果，自屬法律
    有變更，依刑法第二條第一項規定，比較新、舊法結果，仍
    應適用較有利於被告二人之行為時法律即舊法論以連續犯。
  (三)綜上法律修正前、後之比較，揆諸前揭最高法院決議及刑法
    第二條第一項所定之「從舊從輕」原則，適用修正前之法律
    ，對被告二人較為有利，自應適用修正前之刑法相關規定。
  (四)至刑法第五十五條（牽連犯部分業經刪除）關於想像競合犯
    之規定，新法增列但書「不得科以較輕罪名所定最輕本刑以
    下之刑」，係科刑之限制，為法理之明文化，非屬法律之變
    更，自無新舊法比較之問題，併此敘明。
四、被告乙○○於九十五年六月三十日以前，先後多次製造槍砲
    主要組成零件及製造子彈犯行（即前揭犯罪事實一部分），
    均時間緊接，所犯皆係構成要件相同之罪名，顯均係基於概
    括犯意為之，皆為連續犯，依修正前刑法第五十六條之規定
    ，各以一罪論，並均加重其刑。被告丙○○於九十五年六月
    三十日以前，先後多次製造可發射子彈具有殺傷力之改造手
    槍及販賣子彈犯行（即前揭犯罪事實二之(一)部分），均時間
    緊接，所犯皆係構成要件相同之罪名，顯均係基於概括犯意
    為之，皆為連續犯，依修正前刑法第五十六條之規定，各以
    一罪論，並均加重其刑，僅製造改造手槍罪法定刑為無期徒
    刑部分，依法不得加重。
五、被告乙○○同時製造槍砲主要組成零件及子彈，係一行為觸
    犯二罪名，為想像競合犯，應依刑法第五十五條之規定，從
    一重之未經許可製造槍砲主要組成零件罪論處。被告丙○○
    同時販賣改造手槍及子彈，係一行為觸犯二罪名（其中販賣
    改造手槍之低度行為，為製造改造手槍之高度行為所吸收，
    僅論以製造改造手槍罪），為想像競合犯，亦應依刑法第五
    十五條，從一重之未經許可製造可發射子彈具有殺傷力之改
    造手槍罪論處。
六、又被告乙○○所犯上開連續製造槍砲主要組成零件及製造槍
    砲主要組成零件二罪之間，犯意各別，行為互殊，應予分論
    併罰。被告丙○○所犯上開連續製造可發射子彈具有殺傷力
    之改造手槍、製造可發射子彈具有殺傷力之改造手槍及製造
    可發射子彈具有殺傷力之改造手槍三罪之間，犯意各別，行
    為互殊，亦應予分論併罰。
七、爰審酌被告二人未經許可製造、販賣槍彈等物，數量非微，
    對社會治安具有潛在之高度危險性，惟尚未生任何實害，且
    犯罪所得均非至鉅，暨犯後皆坦承犯行，態度良好等一切情
    狀，分別量處如主文所示之刑。
八、又被告乙○○前揭犯罪事實一及被告丙○○前揭犯罪事實二
    之(一)行為後，刑法第四十二條關於易服勞役之規定，亦已於
    九十四年二月二日修正公布，九十五年七月一日起施行，其
    中第二項關於易服勞役之折算標準，移列至第三項，並由「
    以一元以上三元以下，折算一日。但勞役期限不得逾六個月
    」，修正為「以新臺幣一千元、二千元或三千元折算一日。
    但勞役期限不得逾一年」。然依被告二人行為時之刑罰法律
    ，即修正前刑法第四十二第二項及修正前罰金罰鍰提高標準
    條例第二條：「依刑法第四十二條第二項易服勞役者，均就
    其原定數額提高為一百倍折算一日；法律所定罰金數額未依
    本條例提高倍數，或其處罰法條無罰金刑之規定者，亦同」
    等規定，易服勞役之折算標準最高為銀元三百元即新臺幣九
    百元，最低為銀元一百元即新臺幣三百元。比較新、舊法結
    果，適用修正後之法律，對被告二人較為有利，爰併依刑法
    第二條第一項但書之規定，適用同法第四十二條第三項，就
    被告乙○○連續製造槍砲主要組成零件（即前揭犯罪事實一
    ）及被告丙○○連續製造槍砲罪（即前揭犯罪事實二之(一)）
    所處罰金部分，均諭知易服勞役之折算標準。另依刑法第四
    十二條第三項規定，就被告乙○○製造槍砲主要組成零件（
    即前揭犯罪事實三）及被告丙○○製造槍砲二罪（即前揭犯
    罪事實二之(二)、(三)）所處罰金部分，均諭知易服勞役之折算
    標準。
九、末按刑法第五十一條亦於九十四年一月七日修正公布，九十
    五年七月一日起施行，其中第五款提高多數有期徒刑合併應
    執行之刑不得逾三十年，新法施行後，應依新法第二條第一
    項之規定，適用最有利於行為人之法律。裁判確定前犯數罪
    ，其中一罪在新法施行前者，亦同（最高法院九十五年五月
    二十三日九十五年度第八次刑事庭會議決議參照）。被告二
    人於裁判確定前犯數罪，其中一罪係於九十五年七月一日新
    法施行前犯之，比較修正前、後刑法第五十一條第五款之結
    果，自以修正前之規定較有利於被告二人，依刑法第二條第
    一項前段，仍應適用修正前刑法第五十一條第五款、第七款
    規定，定被告二人應執行之刑。
十、關於扣案物之沒收：
  (一)被告乙○○部分（即附表一）：
  1.編號一、二、九所示之土造金屬槍管四支，均係違禁物，爰
    依刑法第三十八條第一項第一款規定宣告沒收。
  2.編號九所示之土造金屬槍管半成品三支、編號十所示之土造
    子彈四顆（不包括試射之二顆）、編號十二、二十、二十一
    、二十三、二十四、二十六、二十七、二十八所示之物，或
    係供犯罪所用或犯罪預備之物，且均屬被告乙○○所有，亦
    應依刑法第三十八條第一項第二款規定宣告沒收。
　3.至送鑑驗時試射編號十所示之土造子彈二顆，既已因試射而
　　擊發，自無從宣告沒收；另編號一、二所示之模擬槍二支（
　　不包括土造金屬槍管二支）及編號三、四、五、六、七、八
　　、十一、十三、十四、十五、十六、十七、十八、十九、二
　　十二、二十五所示之物，均非違禁物，被告乙○○又否認係
　　供犯罪所用或犯罪預備之物，復查無證據證明此等物品與本
　　案有關，自亦無從宣告沒收，併此敘明。
　(二)被告丙○○部分（即附表二）：
  1.編號一所示之改造手槍、編號二所示之土造金屬槍管一支及
  　編號三所示之空氣槍一支，均係違禁物，爰依刑法第三十八
    條第一項第一款規定宣告沒收。
  2.編號二所示之手槍（不包括土造金屬槍管）、編號四、五、
    六、八、十、十一、十二所示之物，均屬被告丙○○所有、
    供犯罪預備之物，亦應依刑法第三十八條第一項第二款規定
    宣告沒收。
　3.至編號七、九、十三所示之物，均非違禁物，被告丙○○又
　　否認係供犯罪所用或犯罪預備之物，復查無證據證明此等物
　　品與本案有關，自無從宣告沒收，併此敘明。
貳、無罪部分：
一、公訴意旨略以：被告乙○○於前揭時、地為警扣得其所有如
    附表一編號一、二所示之改造手槍，因認被告乙○○此部分
    所為涉犯槍砲彈藥刀械管制條例第八條第四項之未經許可持
    有可發射子彈具有殺傷力之改造手槍罪嫌云云。
二、按犯罪事實應依證據認定之，無證據不得認定犯罪事實。又
    不能證明被告犯罪者，應諭知無罪之判決，刑事訴訟法第一
    百五十四條第二項、第三百零一條第一項分別定有明文。而
    事實之認定，應憑證據，如未能發現相當證據，或證據不足
    以證明，自不能以推測或擬制之方法，以為裁判基礎。再認
    定不利於被告之事實，須依積極證據，苟積極證據不足為不
    利於被告事實之認定時，即應為有利於被告之認定，更不必
    有何有利之證據。而認定犯罪事實所憑之證據，雖不以直接
    證據為限，間接證據亦包括在內；然而無論直接或間接證據
    ，其為訴訟上之證明，須於通常一般之人均不致有所懷疑，
    而得確信其為真實之程度者，始得據為有罪之認定，倘其證
    明尚未達到此一程度，而有合理之懷疑存在，致無從為有罪
    之確信時，即應為無罪之判決。而刑事訴訟法第一百六十一
    條已於九十一年二月八日修正公布，其第一項規定：檢察官
    就被告犯罪事實，應負舉證責任，並指出證明之方法。因此
    ，檢察官對於起訴之犯罪事實，應負提出證據及說服之實質
    舉證責任。倘其所提出之證據，不足為被告有罪之積極證明
    ，或其指出證明之方法，無從說服法院以形成被告有罪之心
    證，基於無罪推定之原則，自應為有利於被告之認定（最高
    法院三十年度上字第八一六號、四十年度臺上字第八六號、
    七十六年度臺上字第四九八六號、九十二年度臺上字第一二
    八號判例意旨參照）。
三、本件公訴人認被告乙○○涉有前揭犯行，無非係以扣案如附
    表一編號一、二所示之手槍二支及卷附刑事警察局九十六年
    一月十九日刑鑑字第０九六００一一一一０號槍彈鑑定書，
    為其論據。
四、訊據被告乙○○固坦承持有上開槍枝之事實，惟堅決否認有
    何持有可發射子彈具有殺傷力之改造手槍犯行，辯稱：該等
    槍枝所換裝之土造金屬槍管二支雖係伊所製造，然槍管與手
    槍原本分開放置，且手槍係伊合法持有之模擬槍，伊並未加
    以改造，而係本案查獲時警員要求伊換裝現場所扣得之土造
    金屬槍管，始改造為扣案之槍枝等語。
五、經查附表一編號一、二所示之手槍二支經刑事警察局鑑識科
    物理組鑑驗結果，雖認係由仿ＦＮ廠一九一０型半自動手槍
    製造之槍枝，換裝土造金屬槍管而成之改造手槍，機械性能
    良好，可擊發適用子彈，具殺傷力，業如前述，然據被告乙
    ○○於警詢時供稱，本案查獲警員係於其上址住處房間衣櫃
    抽屜內扣得附表一編號一、二、三、五、六、七所示之模擬
    槍六支，另於房間門口樓梯夾層起獲附表一編號一、二、九
    所示之土造金屬槍管成品及半成品共七支等情（見），核與
    證人即本案查獲警員甲○○於本院審理時所證：搜索當時，
    伊等有查獲合法之模擬槍即仿ＦＮ廠玩具槍，原槍枝內有阻
    鐵並未打通之槍管，被告乙○○稱槍是合法的，且有拿執照
    給伊等看，但伊等在上下樓梯之夾層查獲槍管，伊請乙○○
    將夾層查獲之槍管，換裝在查獲之附表一編號一、二所示之
    二支模擬槍上，看是否可以裝上，結果可以裝上等語相符（
    見本院卷），復有被告乙○○提出之內政部模擬槍執照在卷
    可憑（見），足認被告乙○○所辯：該等槍枝所換裝之土造
    金屬槍管二支，原本與槍枝分開放置，且手槍係伊合法持有
    之模擬槍，僅因查獲警員要求伊換裝始成為改造手槍乙節，
    確屬可採。公訴人指被告乙○○持有改造手槍云云，已屬無
    據。
六、綜上所述，本案公訴人之舉證，仍有合理之懷疑存在，尚未
    達於通常一般之人均不致有所懷疑，而得確信其為真實之程
    度，本院無從形成被告乙○○持有改造手槍有罪之確信，此
    外，復查無其他積極證據足資證明被告乙○○有何持有具殺
    傷力之槍砲犯行，尚難僅憑扣案附表一編號一、二所示之槍
    枝已換裝土造金屬槍管，即認被告乙○○持有改造手槍。本
    件不能證明被告乙○○犯此部分罪行，依前開說明，自應就
    此部分為被告乙○○無罪之諭知。
據上論斷，應依刑事訴訟法第二百九十九條第一項前段、第三百
零一條第一項，槍砲彈藥刀械管制條例第八條第一項、第十二條
第一項、第十三條第一項，刑法第二條第一項、第十一條前段、
修正前刑法第五十六條、刑法第五十五條、第四十二條第三項、
修正前刑法第五十一條第五款、第七款、刑法第三十八條第一項
第一款、第二款，判決如主文。
本案經檢察官侯靜雯到庭執行職務
中　　華　　民　　國　　96　　年　　5 　　月　　23　　日
　　　　　　　　　刑事第八庭審判長法　官　陳德民
                                  法　官  唐于智
                                  法　官  陳芃宇
以上正本證明與原本無異。
如不服本判決，應於判決送達後10日內，向本院提出上訴狀。
    　　　　　　　　　　　　　　　書記官　周小玲
中　　華　　民　　國　　96　　年　　5 　　月　　30　　日
附表一：
┌───┬──────┬───┬──────────┬──────────┐
│ 編號 │ 扣案物品名 │ 數量 │      規  格        │　　   備  註       │
│      │（依扣押物品│      │   （鑑定結果）     │                    │
│      │目錄表所載）│      │                    │                    │
├───┼──────┼───┼──────────┼──────────┤
│  一  │仿ＦＮ廠手槍│ 一支 │由仿ＦＮ廠一九一０型│此改造手槍雖具殺傷力│
│      │（銀色）    │      │半自動手槍製造之槍枝│，然僅沒收其中之土造│
│      │            │      │，換裝土造金屬槍管而│金屬槍管一支（屬內政│
│      │            │      │成之改造手槍（槍枝管│部公告之槍砲主要組成│
│      │            │      │制編號：一一０二０六│零件，係違禁物），其│
│      │            │      │一九一一號）        │餘槍枝部分，因係被告│
│      │            │      │                    │乙○○合法持有華山廠│
│      │            │      │                    │製造之仿ＦＮ廠手槍模│
│      │            │      │                    │擬槍，非違禁物，亦非│
│      │            │      │                    │供犯罪所用或犯罪預備│
│      │            │      │                    │之物，故不予沒收    │
├───┼──────┼───┼──────────┼──────────┤
│  二  │仿ＦＮ廠手槍│ 一支 │由仿ＦＮ廠一九一０型│此改造手槍雖具殺傷力│
│      │（黑色）    │      │半自動手槍製造之槍枝│，然僅沒收其中之土造│
│      │            │      │，換裝土造金屬槍管而│金屬槍管一支（屬內政│
│      │            │      │成之改造手槍（槍枝管│部公告之槍砲主要組成│
│      │            │      │制編號：一一０二０六│零件，係違禁物），其│
│      │            │      │一九一二號）        │餘槍枝部分，因係被告│
│      │            │      │                    │乙○○合法持有華山廠│
│      │            │      │                    │製造之仿ＦＮ廠手槍模│
│      │            │      │                    │擬槍，非違禁物，亦非│
│      │            │      │                    │供犯罪所用或犯罪預備│
│      │            │      │                    │之物，故不予沒收    │
├───┼──────┼───┼──────────┼──────────┤
│  三  │ＴＴ三三型（│ 一支 │仿半自動手槍製造之槍│係被告乙○○合法持有│
│      │九釐米）模擬│      │枝，槍管內具阻鐵，無│華山廠製造之仿ＴＴ三│
│      │槍（銀色）  │      │法發射彈丸（槍枝管制│三型手槍模擬槍，不具│
│      │            │      │編號：0000000│殺傷力，非違禁物，亦│
│      │            │      │九一三號）          │非供犯罪所用或犯罪預│
│      │            │      │                    │備之物，不予沒收    │
├───┼──────┼───┼──────────┼──────────┤
│  四  │Ｐ九九型手槍│ 一支 │空氣手槍，以小型二氧│不具殺傷力，非違禁物│
│      │            │      │化碳鋼瓶內氣體為發射│，亦非供犯罪所用或犯│
│      │            │      │動力（槍枝管制編號：│罪預備之物，不予沒收│
│      │            │      │0000000000│                    │
│      │            │      │號）                │                    │
├───┼──────┼───┼──────────┼──────────┤
│  五  │克拉克Ｇ二七│ 一支 │仿ＧＬＯＣＫ廠二七型│係被告乙○○合法持有│
│      │型模擬槍（黑│      │半自動手槍製造之槍枝│華山廠製造之仿ＧＬＯ│
│      │色）        │      │，槍管內具阻鐵，無法│ＣＫ二七型手槍模擬槍│
│      │            │      │發射彈丸（槍枝管制編│，不具殺傷力，非違禁│
│      │            │      │號：0000000九│物，亦非供犯罪所用或│
│      │            │      │一五號）            │犯罪預備之物，不予沒│
│      │            │      │                    │收                  │
├───┼──────┼───┼──────────┼──────────┤
│  六  │仿德林吉手槍│ 一支 │仿ＨＩＧＨ　ＳＴＡＮ│係被告乙○○合法持有│
│      │            │      │ＤＡＲＤ　ＭＦＧ　Ｃ│華山廠製造之仿德林吉│
│      │            │      │ＯＲＰ廠雙管手槍製造│手槍模擬槍，不具殺傷│
│      │            │      │之金屬槍枝，槍管內具│力，非違禁物，亦非供│
│      │            │      │阻鐵，無法發射彈丸（│犯罪所用或犯罪預備之│
│      │            │      │槍枝管制編號：一一０│物，不予沒收        │
│      │            │      │0000000號）  │                    │
├───┼──────┼───┼──────────┼──────────┤
│  七  │仿ＦＮ廠手槍│ 一支 │仿ＦＮ廠一九一０型半│係被告乙○○合法持有│
│      │（模擬槍）  │      │自動手槍製造之金屬槍│華山廠製造之仿ＦＮ廠│
│      │            │      │枝，槍管內具阻鐵且欠│手槍模擬槍，不具殺傷│
│      │            │      │缺槍機，無法發射彈丸│力，非違禁物，亦非供│
│      │            │      │（槍枝管制編號：一一│犯罪所用或犯罪預備之│
│      │            │      │00000000號）│物，不予沒收        │
├───┼──────┼───┼──────────┼──────────┤
│  八  │毛瑟型空氣獵│ 一支 │空氣長槍，以壓縮彈簧│不具殺傷力，非違禁物│
│      │槍          │      │推動活塞壓縮氣體為發│，亦非供犯罪所用或犯│
│      │            │      │射動力（槍枝管制編號│罪預備之物，不予沒收│
│      │            │      │：0000000九一│                    │
│      │            │      │八號）              │                    │
├───┼──────┼───┼──────────┼──────────┤
│  九  │改造槍管    │ 五支 │二支係仿ＦＮ廠半自動│均屬內政部公告之槍砲│
│      │            │      │手槍製造之土造金屬槍│主要組成零件，係違禁│
│      │            │      │管                  │物，應依刑法第三十八│
│      │            │      │                    │條第一項第一款宣告沒│
│      │            │      │                    │收                  │
│      │            │      ├──────────┼──────────┤
│      │            │      │三支係土造金屬槍管半│均非屬內政部公告之槍│
│      │            │      │成品                │砲主要組成零件，亦非│
│      │            │      │                    │違禁物，然為被告袁緒│
│      │            │      │                    │麟所有、供製造槍砲主│
│      │            │      │                    │要組成零件未遂犯罪所│
│      │            │      │                    │用之物，應依刑法第三│
│      │            │      │                    │十八條第一項第二款宣│
│      │            │      │                    │告沒收              │
├───┼──────┼───┼──────────┼──────────┤
│  十  │改造子彈（成│ 六顆 │五顆係具直徑約七點九│經採樣二顆試射，無法│
│      │品）        │      │公釐金屬彈頭之土造子│擊發，不具殺傷力，非│
│      │            │      │彈                  │違禁物，亦非屬內政部│
│      │            │      │                    │公告之主要組成零件，│
│      │            │      │                    │然為被告乙○○所有、│
│      │            │      │                    │供製造子彈未遂犯罪所│
│      │            │      │                    │用之物，應依刑法第三│
│      │            │      │                    │十八條第一項第二款，│
│      │            │      │                    │宣告沒收三顆（另二顆│
│      │            │      │                    │已試射擊發，不予沒收│
│      │            │      │                    │）                  │
│      │            │      ├──────────┼──────────┤
│      │            │      │一顆係由土造金屬彈殼│不具殺傷力，非違禁物│
│      │            │      │加裝直徑約八點０公釐│，亦非屬內政部公告之│
│      │            │      │土造金屬彈頭而成，不│主要組成零件，然為被│
│      │            │      │具底火及火藥，不具子│告乙○○所有、供製造│
│      │            │      │彈完整結構          │子彈未遂犯罪所用之物│
│      │            │      │                    │，應依刑法第三十八條│
│      │            │      │                    │第一項第二款宣告沒收│
├───┼──────┼───┼──────────┼──────────┤
│ 十一 │子彈半成品  │一百三│一百一十一顆係玩具金│均不具殺傷力，非違禁│
│      │            │十二顆│屬彈殼              │物，非屬內政部公告之│
│      │            │      ├──────────┤槍砲彈藥主要組成零件│
│      │            │      │二十顆係由玩具金屬彈│，亦非供犯罪所用或犯│
│      │            │      │殼加裝直徑約九點０公│罪預備之物，不予沒收│
│      │            │      │釐金屬彈頭組合而成，│                    │
│      │            │      │不具底火及火藥，非為│                    │
│      │            │      │完整子彈之結構      │                    │
│      │            │      ├──────────┤                    │
│      │            │      │一顆係具子彈外型之實│                    │
│      │            │      │心金屬物            │                    │
├───┼──────┼───┼──────────┼──────────┤
│ 十二 │底火、紙雷管│底火一│分係底火帽及底火片  │均非屬內政部公告之槍│
│      │            │盒、紙│                    │砲彈藥主要組成零件，│
│      │            │雷管二│                    │亦非違禁物，然為被告│
│      │            │盒    │                    │乙○○所有、供製造子│
│      │            │      │                    │彈犯罪預備之物，應依│
│      │            │      │                    │刑法第三十八條第一項│
│      │            │      │                    │第二款宣告沒收      │
├───┼──────┼───┼──────────┼──────────┤
│ 十三 │二氧化碳氣瓶│ 十只 │                    │非屬內政部公告之槍砲│
│      │（十二克裝）│      │                    │彈藥主要組成零件，亦│
│      │            │      │                    │非違禁物或供犯罪所用│
│      │            │      │                    │或犯罪預備之物，不予│
│      │            │      │                    │沒收                │
├───┼──────┼───┼──────────┼──────────┤
│ 十四 │四點五公釐鋼│ 一包 │                    │非屬內政部公告之槍砲│
│      │珠彈        │      │                    │彈藥主要組成零件，亦│
│      │            │      │                    │非違禁物或供犯罪所用│
│      │            │      │                    │或犯罪預備之物，不予│
│      │            │      │                    │沒收                │
├───┼──────┼───┼──────────┼──────────┤
│ 十五 │克拉克Ｇ二七│ 四個 │                    │非違禁物，亦非供犯罪│
│      │型模擬槍彈匣│      │                    │所用或犯罪預備之物，│
│      │            │      │                    │不予沒收            │
├───┼──────┼───┼──────────┼──────────┤
│ 十六 │仿ＦＮ廠手槍│ 六個 │                    │非違禁物，亦非供犯罪│
│      │彈匣        │      │                    │所用或犯罪預備之物，│
│      │            │      │                    │不予沒收            │
├───┼──────┼───┼──────────┼──────────┤
│ 十七 │ＴＴ三三型模│ 一個 │                    │非違禁物，亦非供犯罪│
│      │擬槍彈匣    │      │                    │所用或犯罪預備之物，│
│      │            │      │                    │不予沒收            │
├───┼──────┼───┼──────────┼──────────┤
│ 十八 │Ｐ九九型手槍│ 二個 │                    │非違禁物，亦非供犯罪│
│      │彈輪        │      │                    │所用或犯罪預備之物，│
│      │            │      │                    │不予沒收            │
├───┼──────┼───┼──────────┼──────────┤
│ 十九 │內政部模擬槍│ 六張 │                    │非違禁物，亦非供犯罪│
│      │執照        │      │                    │所用或犯罪預備之物，│
│      │            │      │                    │不予沒收            │
├───┼──────┼───┼──────────┼──────────┤
│ 二十 │電筆        │ 一支 │                    │係被告乙○○所有、供│
│      │            │      │                    │製造槍砲主要組成零件│
│      │            │      │                    │及子彈犯罪所用之物，│
│      │            │      │                    │應依刑法第三十八條第│
│      │            │      │                    │一項第二款宣告沒收  │
├───┼──────┼───┼──────────┼──────────┤
│二十一│鑽床        │ 一台 │                    │係被告乙○○所有、供│
│      │            │      │                    │製造槍砲主要組成零件│
│      │            │      │                    │及子彈犯罪所用之物，│
│      │            │      │                    │應依刑法第三十八條第│
│      │            │      │                    │一項第二款宣告沒收  │
├───┼──────┼───┼──────────┼──────────┤
│二十二│砂輪機      │ 一台 │                    │非違禁物，亦非供犯罪│
│      │            │      │                    │所用或犯罪預備之物，│
│      │            │      │                    │不予沒收            │
├───┼──────┼───┼──────────┼──────────┤
│二十三│角度砂輪機  │ 一台 │                    │係被告乙○○所有、供│
│      │            │      │                    │製造槍砲主要組成零件│
│      │            │      │                    │犯罪所用之物，應依刑│
│      │            │      │                    │法第三十八條第一項第│
│      │            │      │                    │二款宣告沒收        │
├───┼──────┼───┼──────────┼──────────┤
│二十四│鑽頭        │ 五支 │                    │係被告乙○○所有、供│
│      │            │      │                    │製造子彈犯罪所用之物│
│      │            │      │                    │，應依刑法第三十八條│
│      │            │      │                    │第一項第二款宣告沒收│
├───┼──────┼───┼──────────┼──────────┤
│二十五│銼刀        │ 二支 │                    │均非違禁物，亦非供犯│
│      │            │      │                    │罪所用或犯罪預備之物│
│      │            │      │                    │，不予沒收          │
├───┼──────┼───┼──────────┼──────────┤
│二十六│固定鉗      │ 一支 │                    │係被告乙○○所有、供│
│      │            │      │                    │製造槍砲主要組成零件│
│      │            │      │                    │犯罪所用之物，應依刑│
│      │            │      │                    │法第三十八條第一項第│
│      │            │      │                    │二款宣告沒收        │
├───┼──────┼───┼──────────┼──────────┤
│二十七│斜口鉗      │ 一支 │                    │係被告乙○○所有、供│
│      │            │      │                    │製造槍砲主要組成零件│
│      │            │      │                    │犯罪所用之物，應依刑│
│      │            │      │                    │法第三十八條第一項第│
│      │            │      │                    │二款宣告沒收        │
├───┼──────┼───┼──────────┼──────────┤
│二十八│尖嘴鉗      │ 一支 │                    │係被告乙○○所有、供│
│      │            │      │                    │製造槍砲主要組成零件│
│      │            │      │                    │犯罪所用之物，應依刑│
│      │            │      │                    │法第三十八條第一項第│
│      │            │      │                    │二款宣告沒收        │
└───┴──────┴───┴──────────┴──────────┘
附表二：
┌───┬──────┬───┬──────────┬──────────┐
│ 編號 │ 扣案物品名 │ 數量 │      規  格        │　　   備  註       │
│      │（依扣押物品│      │   （鑑定結果）     │                    │
│      │目錄表所載）│      │                    │                    │
├───┼──────┼───┼──────────┼──────────┤
│  一  │Ｐ. ＢＥＲＥ│ 一支 │由仿ＢＥＲＥＴＴＡ廠│具殺傷力，係違禁物，│
│      │ＴＴＡ手槍（│      │九二ＦＳ型半自動手槍│應依刑法第三十八條第│
│      │黑色）      │      │製造之槍枝，換裝土造│一項第一款宣告沒收  │
│      │            │      │金屬槍管而成之改造手│                    │
│      │            │      │槍（槍枝管制編號：一│                    │
│      │            │      │000000000號│                    │
│      │            │      │）                  │                    │
├───┼──────┼───┼──────────┼──────────┤
│  二  │半成品小四五│ 一支 │由仿ＦＮ廠一九一０型│(1)送鑑定時，槍枝已分│
│      │改造手槍    │      │半自動手槍製造之槍枝│  解，經操作檢視，欠│
│      │            │      │，換裝土造金屬槍管而│  缺扳機連動桿，無法│
│      │            │      │成之改造手槍（槍枝管│  擊發適用子彈，依現│
│      │            │      │制編號：一一０二０二│  狀，不具殺傷力。  │
│      │            │      │五九三六號）        │(2)其中土造金屬槍管一│
│      │            │      │                    │  支，屬內政部公告之│
│      │            │      │                    │  槍砲主要組成零件，│
│      │            │      │                    │  係違禁物，應依刑法│
│      │            │      │                    │  第三十八條第一項第│
│      │            │      │                    │  一款宣告沒收。    │
│      │            │      │                    │(3)其餘槍枝部分，係被│
│      │            │      │                    │  告丙○○所有、供製│
│      │            │      │                    │  造可發射子彈具有殺│
│      │            │      │                    │  傷力之改造手槍犯罪│
│      │            │      │                    │  預備之物，應依刑法│
│      │            │      │                    │  第三十八條第一項第│
│      │            │      │                    │  二款宣告沒收。    │
├───┼──────┼───┼──────────┼──────────┤
│  三  │黑色瓦斯手槍│ 一支 │空氣手槍，以小型二氧│具殺傷力，係違禁物，│
│      │（可擊發小鋼│      │化碳鋼瓶內高壓氣體為│應依刑法第三十八條第│
│      │珠彈）      │      │發射動力（槍枝管制編│一項第一款宣告沒收  │
│      │            │      │號：00000000│                    │
│      │            │      │三七號）            │                    │
├───┼──────┼───┼──────────┼──────────┤
│  四  │彈匣        │ 一個 │                    │係被告丙○○所有、供│
│      │（樓下查獲）│      │                    │製造可發射子彈具有殺│
│      │            │      │                    │傷力之改造手槍犯罪預│
│      │            │      │                    │備之物，應依刑法第三│
│      │            │      │                    │十八條第一項第二款宣│
│      │            │      │                    │告沒收              │
├───┼──────┼───┼──────────┼──────────┤
│  五  │彈簧（一長一│ 二條 │                    │係被告丙○○所有、供│
│      │短）（樓下查│      │                    │製造可發射子彈具有殺│
│      │獲）        │      │                    │傷力之改造手槍犯罪預│
│      │            │      │                    │備之物，應依刑法第三│
│      │            │      │                    │十八條第一項第二款宣│
│      │            │      │                    │告沒收              │
├───┼──────┼───┼──────────┼──────────┤
│  六  │彈匣（小四五│ 一個 │                    │係被告丙○○所有、供│
│      │手槍用）（二│      │                    │製造可發射子彈具有殺│
│      │樓辦公室查獲│      │                    │傷力之改造手槍犯罪預│
│      │）          │      │                    │備之物，應依刑法第三│
│      │            │      │                    │十八條第一項第二款宣│
│      │            │      │                    │告沒收              │
├───┼──────┼───┼──────────┼──────────┤
│  七  │鋼珠彈      │ 一包 │                    │非屬內政部公告之槍砲│
│      │            │      │                    │彈藥主要組成零件，亦│
│      │            │      │                    │非違禁物或供犯罪所用│
│      │            │      │                    │或犯罪預備之物，不予│
│      │            │      │                    │沒收                │
├───┼──────┼───┼──────────┼──────────┤
│  八  │彈簧（二樓辦│ 一條 │                    │係被告丙○○所有、供│
│      │公室查獲）  │      │                    │製造可發射子彈具有殺│
│      │            │      │                    │傷力之改造手槍犯罪預│
│      │            │      │                    │備之物，應依刑法第三│
│      │            │      │                    │十八條第一項第二款宣│
│      │            │      │                    │告沒收              │
├───┼──────┼───┼──────────┼──────────┤
│  九  │瓦斯小鋼瓶  │ 二只 │                    │非屬內政部公告之槍砲│
│      │            │      │                    │彈藥主要組成零件，亦│
│      │            │      │                    │非違禁物或供犯罪所用│
│      │            │      │                    │或犯罪預備之物，不予│
│      │            │      │                    │沒收                │
├───┼──────┼───┼──────────┼──────────┤
│  十  │小四五手槍撞│ 一個 │                    │係被告丙○○所有、供│
│      │針          │      │                    │製造可發射子彈具有殺│
│      │            │      │                    │傷力之改造手槍犯罪預│
│      │            │      │                    │備之物，應依刑法第三│
│      │            │      │                    │十八條第一項第二款宣│
│      │            │      │                    │告沒收              │
├───┼──────┼───┼──────────┼──────────┤
│ 十一 │小四五手槍槍│ 一支 │                    │係被告丙○○所有、供│
│      │管          │      │                    │製造可發射子彈具有殺│
│      │            │      │                    │傷力之改造手槍犯罪預│
│      │            │      │                    │備之物，應依刑法第三│
│      │            │      │                    │十八條第一項第二款宣│
│      │            │      │                    │告沒收              │
├───┼──────┼───┼──────────┼──────────┤
│ 十二 │小四五手槍零│ 四件 │                    │係被告丙○○所有、供│
│      │件（撞針座、│      │                    │製造可發射子彈具有殺│
│      │彈簧、拉彈鉤│      │                    │傷力之改造手槍犯罪預│
│      │、栓子各一個│      │                    │備之物，應依刑法第三│
│      │）          │      │                    │十八條第一項第二款宣│
│      │            │      │                    │告沒收              │
├───┼──────┼───┼──────────┼──────────┤
│ 十三 │銼刀        │ 一支 │                    │非違禁物，亦非供犯罪│
│      │            │      │                    │所用或犯罪預備之物，│
│      │            │      │                    │不予沒收            │
└───┴──────┴───┴──────────┴──────────┘
附錄本案論罪科刑法條全文：
槍砲彈藥刀械管制條例第8條
未經許可，製造、販賣或運輸鋼筆槍、瓦斯槍、麻醉槍、獵槍、
空氣槍或第4條第1項第1款所定其他可發射金屬或子彈具有殺傷
力之各式槍砲者，處無期徒刑或5年以上有期徒刑，併科新臺幣1
千萬元以下罰金。
未經許可，轉讓、出租或出借前項所列槍枝者，處 5 年以上有
期徒刑，併科新臺幣 1 千萬元以下罰金。
意圖供自己或他人犯罪之用，而犯前二項之罪者，處無期徒刑或
 7 年以上有期徒刑，併科新臺幣 1 千萬元以下罰金。
未經許可，持有、寄藏或意圖販賣而陳列第 1 項所列槍枝者，
處3年以上10年以下有期徒刑，併科新臺幣700萬元以下罰金。
第 1 項至第 3 項之未遂犯罰之。
槍砲彈藥刀械管制條例第12條
未經許可，製造、販賣或運輸子彈者，處 1 年以上 7 年以下有
期徒刑，併科新台幣 500 萬元以下罰金。
未經許可，轉讓、出租或出借子彈者，處 6 月以上 5 年以下有
期徒刑，併科新台幣 300 萬元以下罰金。
意圖供自己或他人犯罪之用，而犯前二項之罪者，處 3 年以上
 10 年以下有期徒刑，併科新台幣 700 萬元以下罰金。
未經許可，持有、寄藏或意圖販賣而陳列子彈者，處 5 年以下
有期徒刑，併科新台幣 300 萬元以下罰金。
第 1 項至第 3 項之未遂犯罰之。
槍砲彈藥刀械管制條例第13條
未經許可，製造、販賣或運輸槍砲、彈藥之主要組成零件者，處
三年以上十年以下有期徒刑，併科新台幣七百萬元以下罰金。
未經許可，轉讓、出租或出借前項零件者，處一年以上七年以下
有期徒刑，併科新台幣五百萬元以下罰金。
意圖供自己或他人犯罪之用，而犯前二項之罪者，處五年以上有
期徒刑，併科新台幣一千萬元以下罰金。
未經許可，持有、寄藏或意圖販賣而陳列第一項所列零件者，處
六月以上五年以下有期徒刑，併科新台幣三百萬元以下罰金。
第一項至第三項之未遂犯罰之。
